【裁判字號】    95,訴,1101
【裁判日期】    950629
【裁判案由】    違反槍砲彈藥刀械管制條例
【裁判全文】
臺灣彰化地方法院刑事判決          95年度訴字第1101號
公  訴  人  臺灣彰化地方法院檢察署檢察官
被      告  甲○○
指定辯護人  黃紫芝律師
上列被告因違反槍砲彈藥刀械管制條例案件，經檢察官提起公訴
（九十五年度偵字第三七九五號），本院判決如下：
    主    文
甲○○未經許可，持有可發射子彈具有殺傷力之改造手槍，累犯
，處有期徒刑參年陸月，併科罰金新臺幣伍萬元，罰金如易服勞
役，以新臺幣玖佰元即銀元佰元折算壹日。
扣案之仿ＢＥＲＥＴＴＡ廠八四型半自動手槍製造之改造手槍壹
枝（含彈匣壹個，槍枝管制編號0000000000號）、直
徑八點九四ＭＭ土造子彈伍顆，均沒收。
    犯罪事實
一、甲○○（意圖販賣而持有毒品部分另為不起訴處分，施用毒
    品部分另案起訴）前因違反肅清煙毒條例案件，經本院以八
    十三年度訴字第一四七四號判決判處有期徒刑三年四月，上
    訴後，由臺灣高等法院臺中分院以八十三年度上訴字第四三
    二二號判決駁回上訴確定，另因違反麻醉藥品管理條例案件
    ，經本院以八十四年度易字第四五六號判決判處有期徒刑七
    月確定，二案接續執行，於民國八十六年一月二十五日假釋
    付保護管束，惟於假釋期間，又因違反毒品危害防制條例案
    件，經本院以八十八年度訴字第六八三號判決判處有期徒刑
    八月，上訴後復由臺灣高等法院臺中分院以八十九年度上訴
    字第六九二號判決駁回上訴確定，再因違反毒品危害防制條
    例案件，經本院以八十八年度訴字第五八三號判決判處應執
    行有期徒刑十一月確定，該二罪刑與上開假釋經撤銷後之殘
    刑接續執行，於九十二年十月十五日縮短刑期執行完畢。詎
    仍不知悔改，明知槍彈業經管制，未經中央主管機關內政部
    之許可，不得非法持有，竟仍基於持有改造手槍及改造子彈
    之犯意，於九十五年三、四月間某日，在高雄市某釣蝦場，
    向真實姓名、年籍均不詳、綽號「阿添」之成年男子，以新
    臺幣（下同）四萬元之價格購買機械性能良好、可擊發子彈
    、具有殺傷力之仿ＢＥＲＥＴＴＡ廠八四型半自動手槍製造
    之槍枝換裝土造金屬槍管、槍機與撞針而成之改造手槍一支
    （含彈匣壹個，槍枝管制編號0000000000號）、
    直徑八點九四ＭＭ土造子彈八顆，並將之置於其所有之車牌
    號碼六二九九─ＪＡ號自用小客車內，而未經許可持有之。
    嗣於同年四月二十四日十時三十八分許，為警持搜索票對其
    停放於彰化縣和美鎮○○路九七巷二號前之上揭車輛執行搜
    索，並當場扣得前開具有殺傷力之改造手槍一支（含彈匣壹
    個，槍枝管制編號0000000000號）、直徑八點九
    四ＭＭ土造子彈八顆（因鑑驗試射三顆，僅餘五顆）。
二、案經彰化縣警察局和美分局報告臺灣彰化地方法院檢察署檢
    察官偵查起訴。
    理    由
一、上揭犯罪事實，業據被告甲○○於警詢、偵查、本院準備程
    序及審理時坦承不諱，並有前開仿ＢＥＲＥＴＴＡ廠八四型
    半自動手槍製造之改造手槍一支（含彈匣壹個，槍枝管制編
    號0000000000號）、直徑八點九四ＭＭ土造子彈
    八顆扣案可資佐證，且該等扣案槍、彈經送請內政部警政署
    刑事警察局以性能檢驗法及試射法鑑驗結果，認：改造手槍
    一支（槍枝管制編號0000000000號），係由仿Ｂ
    ＥＲＥＴＴＡ廠八四型半自動手槍製造之槍枝換裝土造金屬
    槍管、槍機與撞針而成之改造手槍，機械性能良好，可擊發
    適用子彈，認具有殺傷力，另改造子彈八顆，認均係具直徑
    八點九四ＭＭ金屬彈頭之土造子彈，經採樣試射，可擊發，
    認具有殺傷力等情，此有該局九十五年六月十二日刑鑑字第
    ０九五００五九五二四號槍彈鑑定書一份附卷可稽。此外，
    復有照片二幀在卷足參，核與被告前揭自白相符。本案事證
    已臻明確，被告犯行至堪認定，應予依法論科。
二、核被告所為，係違反槍砲彈藥刀械管制條例第八條第四項之
    未經許可而持有可發射子彈具有殺傷力槍枝罪及同法第十二
    條第四項未經許可持有子彈罪。被告係以一持有行為同時持
    有具有殺傷力之改造手槍及子彈，係一行為觸犯數罪名，為
    想像競合犯，應依刑法第五十五條規定，從重論以槍砲彈藥
    刀械管制條例第八條第四項未經許可持有可發射子彈具有殺
    傷力之手槍罪。查被告前因違反肅清煙毒條例案件，經本院
    以八十三年度訴字第一四七四號判決判處有期徒刑三年四月
    ，上訴後，由臺灣高等法院臺中分院以八十三年度上訴字第
    四三二二號判決駁回上訴確定，另因違反麻醉藥品管理條例
    案件，經本院以八十四年度易字第四五六號判決判處有期徒
    刑七月確定，二案接續執行，於八十六年一月二十五日假釋
    付保護管束，惟於假釋期間，又因違反毒品危害防制條例案
    件，經本院以八十八年度訴字第六八三號判決判處有期徒刑
    八月，上訴後復由臺灣高等法院臺中分院以八十九年度上訴
    字第六九二號判決駁回上訴確定，再因違反毒品危害防制條
    例案件，經本院以八十八年度訴字第五八三號判決判處應執
    行有期徒刑十一月確定，該二罪刑與上開假釋經撤銷後之殘
    刑接續執行，於九十二年十月十五日縮短刑期執行完畢乙情
    ，有臺灣高等法院被告前案紀錄表及臺灣彰化地方法院檢察
    署刑案資料查註紀錄表在卷可按，其受有期徒刑之執行完畢
    ，五年內再犯本件法定本刑有期徒刑以上之罪，為累犯，應
    依法加重其刑。爰審酌被告未經許可，持有具殺傷力之槍彈
    ，對社會及居家環境形成不定時之隱憂，惟考其未持之為其
    他犯罪行為，對於社會治安所生實際危害尚非嚴重，犯罪時
    間非長，且犯後始終坦承犯行，態度良好，知有悔意等一切
    情狀，量處如主文所示之刑，罰金部分並諭知易服勞役之折
    算標準，以資懲儆。扣案之上開仿ＢＥＲＥＴＴＡ廠八四型
    半自動手槍製造之改造手槍一支（含彈匣壹個，槍枝管制編
    號0000000000號）、直徑八點九四ＭＭ土造子彈
    五顆，均屬違禁物，應依刑法第三十八條第一項第一款、第
    二項之規定，不問屬於被告與否，宣告沒收之；另具殺傷力
    之直徑八點九四ＭＭ土造子彈三顆，經試射後僅餘空彈殼，
    業失其子彈之結構及性能，已不具殺傷力，非屬違禁物，爰
    不為沒收之諭知。
據上論斷，應依刑事訴訟法第二百九十九條第一項前段，槍砲彈
藥刀械管制條例第八條第四項、第十二條第四項，刑法第十一條
前段、第五十五條、第四十七條、第四十二條第二項、第三十八
條第一項第一款，罰金罰鍰提高標準條例第二條，判決如主文。
本案經檢察官鮑慧忠到庭執行職務。
中    華    民    國    95    年    6     月    29    日
                  刑事第一庭    審判長法  官  周淡怡
                                      法  官  吳永梁
                                      法  官  周莉菁
以上正本證明與原本無異。
如不服本判決，應於判決送達後十日內向本院提出上訴狀（須附
繕本），上訴於臺灣高等法院臺中分院。
                                      書記官  黃當易
中    華    民    國    95    年    6     月    29    日
附錄本判決論罪科刑法條：
槍砲彈藥刀械管制條例第八條第四項：
未經許可，持有、寄藏或意圖販賣而陳列第一項所列槍枝者，處
三年以上十年以下有期徒刑，併科新臺幣七百萬元以下罰金。
槍砲彈藥刀械管制條例第十二條第四項：
未經許可，持有、寄藏或意圖販賣而陳列子彈者，處五年以下有
期徒刑，併科新臺幣三百萬元以下罰金。


司法院資訊處製作；財團法人民間司法改革基金會備份。
